臺灣新北地方法院板橋簡易庭小額民事判決
111年度板小字第3632號
原      告  台灣電力股份有限公司台北西區營業處

法定代理人  謝義隆  
訴訟代理人  吳明濬  
            卓譽憲  
被      告  池愛水  
上列當事人間請求給付電費事件，於中華民國111年11月15日言
詞辯論終結，本院判決如下：
    主 文
一、被告應給付原告新臺幣70,972元，及自民國111年5月16日起
    至清償日止，按週年利率5%計算之利息。
二、訴訟費用新臺幣1,000元由被告負擔。
三、本判決得假執行。
    理由要領
一、不爭執事項:
㈠、被告係新北市○○區○○路○段000○0號2樓房屋(下稱本件房屋) 
    的所有人。
㈡、台灣電力股份有限公司（下稱台電公司）於民國110年3月25
    日派員會同新北市政府警察局刑警大隊警員，檢查本件房屋
    用電，檢查內容如用電實地調查書所載( 即原證二；本院卷
    第47頁) 。
二、本件兩造爭執事項為原告得否向被告請求金錢給付或損害賠
    償？若可，金額為多少？本院說明如下:
㈠、原告提供廣大國民用電，眾所周知之事，被告既然與原告間
    有供電契約，則被告就必須要遵守原告供電契約所定之規則
    (包含原告營業規則)事，其營業規則上記載「用戶用電計量
    所需之電度表由本公司置備，但用戶應提供適當場所及預置
    接線箱，以供裝設電度表。檢驗送電後電度表接線箱由本公
    司負責維護，用戶對所使用之電度表，應依使用借貸關係有
    關規定負善良保管之責。」，該營業規則明定用電戶應依使
    用借貸關係負善良管理人注意義務，係重申民法第468條第1
    項之規定，用電戶就電表固應負善良管理人之注意義務，如
    其未盡注意義務，致電表受損害，造成電流計算失準，所致
    原告受有短收電費等其他衍生之損失，均得認為亦屬電表保
    管義務之保護目的範圍內而有因果關係，而就短收電費等一
    切損失，悉數向電表保管人請求，尚屬合理。被告辯稱本件
    電表計量不準確、損壞應屬原告之過錯等情，與上開規定有
    所扞格。
㈡、又本件被告違規用電之事實為本件電表引接線接線錯誤，致
    使本件電表計算失準(本院卷第47頁)，並非原告之定期抄表
    人員以一般稽查電表方式由外觀查看電度指數，即能發現或
    知悉有違規用電情事，況衡諸實務上，我國全體國民幾乎都
    是原告客戶，用電戶數甚多，難以期待原告的抄表人員可以
    從本件電表外觀即發現本件電表違規之成因，是原告經過相
    當時間後才發現，並非不合理。
㈢、原告得向被告請求給付的電費數額為7萬972元:
    按違規用電處理規則第6條規定：「再生能源發電業及售電
    業對於用戶或非用戶因違規用電所致短收電費之追償，依下
    列之規定追償之：一、按所裝置之違規用電設備、用電種類
    及其瓦特數或馬力數按再生能源發電業及售電業之供電時間
    之電價計算三個月以上一年以下之電費。但經再生能源發電
    業及售電業供電未滿三個月者，應自開始供電之日起算。二
    、查獲違規用電之電動機或其他用電器具，每一馬力或每一
    千伏安以一千瓦特計算。三、查獲繞越電度表、損壞、改變
    電度表或計電器之構造或以其他方法使之失效不準者，應照
    第一款計算電度，扣除已繳費之電度後，計收違規用電電費
    。四、查獲違規用電之燈座、插座或接線頭而未查獲燈泡或
    電器者，每個以五十瓦特計算。...」；又原告依電業法第5
    0條訂定之營業規章第43條第1項規定：「本公司對於用戶或
    非用戶因違規用電之追償，依其所裝置之違規用電設備、用
    電種類及其瓦特數或馬力數，按本公司之供電時間及電價計
    算三個月以上一年以下之電費。」、第44條前段規定：「違
    規用電之追償，電價按追償期間之臨時電價計算。」；又營
    業規章施行細則第73條第1款第2目規定：「追償電費推算每
    日用電時數，依用電場所性質按下列規定時數計算：…一、
    非營業場所：住宅…，按8小時計算」、第79條規定：「追償
    電費，自查獲之日起，往前推算一年為追償期間，但經本公
    司供電未滿一年者，自供電日起算。」。再依原告所訂定經
    經濟部同意備查之電價表第6章第5條就臨時用電電價規定：
    「按相關用電電價1.6倍計收」。準此，上開規定既係經立
    法授權電業管制機關制定之對違規用電者追償電費之法規，
    原告自得援引作為計算追償電費之依據。查本件電表之用電
    地址供被告住家使用，故每日用電時數應按8小時計算，復
    據兩造所不爭執的用電實地調查書所載，本件房屋用電設備
    總計為6.5瓩，原告於此範圍內主張本件以6瓩為計算基準，
    尚屬合理(本院卷第40、59頁)。又揆諸前揭規定，原告追償
    電費，可自查獲之日即110年3月25日起，往前推算一年為追
    償期間，使用之用電設備度數計算基礎為6瓩，則計算該期
    間之用電度數應為17,520度（計算式：6×8×365＝17,520)；
    又被告於該期間已繳費之電度為718，則扣除後，應追償電
    度為16,802度，又本件原告主張平均電價為2.64元/度乙節
    ，直至言詞辯論終結，被告均未爭執，故原告所提追償期間
    之臨時電價應為4.224元（即平均電價之1.6倍，計算式：2.
    64元×1.6=4.224元），據此計算，原告得向被告請求之追償
    電費為70,972元（計算式：4.224元/度 × 16,802度=70,972
    元，小數點以下四捨五入）。
三、綜上所述，原告依據不當得利、電業法第56條、違規用電處
    理規則第6條之規定，請求被告應給付70,972元，及自支付
    命令送達翌日即111年5月17日起至清償日止，按週年利率5%
    計算之利息，為有理由，應予准許。又原告對被告之請求既
    有理由，本院自毋庸再就同一請求而屬選擇合併關係之民法
    第184條規定或其他規定為審究，併此敘明。
中　　華　　民　　國　　111 　年　　12　　月　　 2　　日
    　　　　　　　　　　　臺灣新北地方法院板橋簡易庭
                              法  官  沈易
以上正本係照原本作成。
如不服本判決，應於送達後20日內，向本庭（新北市○○區○○路0
段00巷0號）提出上訴狀並表明上訴理由，如於本判決宣示後送
達前提起上訴者，應於判決送達後 20日內補提上訴理由書（須
附繕本）。如委任律師提起上訴者，應一併繳納上訴審裁判費。
中　　華　　民　　國　　111 　年　　12　　月　　 2　　日
                              書記官  劉美蘭